# 合并公司确认时点和同一大股东是否默认为同一控制下

提问人：豆豆和花花 2046 时间：2019-02-12 10:53:05
问题一、张三在 2011 年成立公司A，在 2012 年成立公司B，之后几年中，分别成立 10 家公司且都是以张三的名义，且张三为唯一股东。到 2018 年，张三名下的公司发展较好，想要做公司的合并处理。那么这个时候做合并处理的时候，是否认为张三的合并报表中的公司都是同一控制下的？在 2018年之后，张三分别将自己名下 9 家公司的股权全部到 A公司名下，也就是A 公司作为名义上的集团公司（张三为A 公司的控制股人），请问在 2018年做合并报表的时候，对这 9 家公司，是以同一控制下合并还是以非同一控制下合并？
问题二、在 2015 年张三的弟弟张四购买了一个工厂，工厂的法人和股东均改为张四，但是购买时的资金，是张三打给的工厂的出售方，请问这个工厂是否在张四购买时候，视为实际控制人张三的呢？也会视为张三公司的关联方呢？

回答人：chenyiwei
1 、同一自然人控制下的公司之间的合并，也属于同一控制下合并。
2 、应根据具体情况分析判断，即需要明确张四是否为张三的代理人，为其代持股份，实际上各项股东权利和义务仍归属于张三。对此问题需审阅其股权转让协议、借款协议和股权质押协议（如有）以及与本次股权转让相关的其他所有相关协议，并要求律师对其进行核查并发表法律专业意见。